臺灣高等法院刑事判決　　　　　　 99年度上更(一)字第584號
上　訴　人　臺灣板橋地方法院檢察署檢察官
上　訴　人
即　被　告　蘇雅惠
指定辯護人　本院公設護人　李廣澤
上列上訴人因被告違反毒品危害防制條例案件，不服臺灣板橋地
方法院97年度訴字第3356號，中華民國98年2月27日第一審判決
（起訴案號：臺灣板橋地方法院檢察署96年度偵字第26731號
、97年度蒞追字第6號），提起上訴，經判決後，由最高法院發
回更審，本院判決如下：
    主  文
上訴駁回。
    事  實
一、蘇雅惠明知甲基安非他命係屬毒品危害防制條例所定之第二
    級毒品，依法不得販賣，先於民國（下同）96年4、5月間後
    之不詳時、地，以公克新臺幣（下同）2,000元至2,500元之
    代價，向真實姓名年籍不詳之成年人購入不詳數量之甲基安
    非他命而持有之，復基於販賣第二級毒品甲基安非他命以營
    利之犯意，依上開販入之價格，偷斤減兩後，於96年7月18
    日4時51分許，高舜忠以00000000號電話撥打至蘇雅惠所持
    用蘇恩平所有之0000000000號行動電話，二人約定1公克甲
    基安非他命2500元之價格，販賣甲基安非他命予高舜忠，並
    於蘇雅惠位於臺北縣中和市○○路2巷19號7樓住處之樓下土
    地公廟前，交付甲基安非他命1包予高舜忠牟利，惟高忠舜
    尚未交付上開款項予蘇雅惠。
二、嗣因警方已對蘇雅惠持用之門號0000000000號行動電話實施
    通訊監察，於96年10月31日12時10分許，至臺北縣中和市○
    ○路2巷19號7樓蘇雅惠住處執行搜索，始循線查悉上情。
三、案經臺北市政府警察局中山分局報告臺灣板橋地方法院地檢
    署檢察官偵查起訴。
    理  由
甲、有罪部分：
壹、證據能力：
一、被告蘇雅惠於原審審理，全部證據調查完畢後始突辯稱：伊
    於偵查中之所以會承認販毒，是因為警察在警詢時告知本件
    因有通訊監察譯文，若伊告不承認販毒可能不會獲得交保，
    伊的小孩就沒人照顧云云。按被告之自白，非出於強暴、脅
    迫、利誘、詐欺、疲勞訊問、違法羈押或其他不正之方法，
    且與事實相符者，得為證據，刑事訴訟法第156條第1項定有
    明文。依現階段刑事訴訟法規定警察代表國家偵查犯罪，依
    法其有詢問被告之權，原則上均能遵守法律規定，不致違法
    取供，且檢察官並無羈押被告之權，僅有聲請法院羈押被告
    之權，應為一般人民所知悉。易言之，檢察官是否聲請法院
    羈押，法院是否准許羈押聲請，均應依法律之規定，審酌是
    否有羈押之要件，此與被告蘇雅惠是否自白犯罪無關，被告
    對於上情難諉為不知。復以被告蘇雅惠於案發當時已將近30
    歲，且精神狀況正常，應屬具有相當智識經驗之成年人，而
    販賣毒品行為係警方極力查緝之嚴重犯罪行為，其刑責甚重
    （法定刑最高可為死刑），此為一般人所週知之事實，被告
    當時既為近30歲之智識健全之正常成年人，則其對自承販賣
    毒品犯行之後果，理應知之甚明，倘被告確屬無辜清白，則
    其理當於警、偵訊時極力否認辯駁，以免無端遭受重刑追訴
    ，始合常理，乃其竟謂其僅係因為求暫時獲交保，陷己入罪
    ，故意承認不實之販賣第一、二級毒品犯行云云，顯與情理
    有重大悖謬，亦殊難想像，況被告於檢察官製作筆錄後，仍
    向法院聲請羈押，並未獲得交保，被告應即知並未如員警所
    稱坦承犯行即可獲得交保，衡情被告於法院羈押庭時即應極
    力否認犯行，並向法院陳述有受警員利誘或詐欺抗辯之陳述
    ，然查被告卻於原審法院羈押庭時，仍坦承有販賣毒品之情
    。是被告上開所辯，不足採信。綜上足認被告蘇雅惠於偵查
    時之供述係出於任意性，依法自得作為證據。
二、按被告以外之人於審判外之言詞或書面陳述，除法律有規定
    者外，不得作為證據，刑事訴訟法第159 條第1 項定有明文
    。被告之選任辯護人為其爭執：證人高舜忠於警詢時之供述
    ，係被告以外之人於審判外之言詞陳述，為傳聞證據。被告
    及選任辯護人亦就上開供述之證據能力於原審準備程序中提
    出爭執（見原審卷第44-45頁），復查無得例外取得證據能
    力之情況，應無證據能力。
三、被告蘇雅惠之選任辯護人於原審主張：證人高舜忠於偵查中
    之證述因未給予被告對質及詰問之機會，無證據能力云云。
    惟查，上開證人業於原審97年12月11日審理時，經檢、辯及
    被告為交互詰問，依最高法院96年度台上字第3527號判決意
    旨所示，對被告之對質詰問權及真實發現等在憲法上之基本
    訴訟權均已保障，且渠等於偵查中之證述，並無顯不可信之
    情形，依刑事訴訟法第159條之1第1項規定，對被告應有證
    據能力。
四、按通訊監察之錄音、錄影，其所錄取之聲音或畫面，既係憑
    機械力拍錄，未經人為操控，該錄音、錄影，經依刑事訴訟
    法第156條之1第2項規定之調查程序後，固有證據能力。至
    通訊監察之監聽譯文如係被告以外之人之司法警察（官）監
    聽人員，於審判外將監聽所得資料以現譯方式整理後予以紀
    錄而得，則本質上屬於被告以外之人於審判外之書面陳述，
    為傳聞證據，依刑事訴訟法第159條第1項規定，除法律有規
    定者外，不得作為證據。故如欲採被告以外之人於審判外之
    書面陳述為證據時，必須符合法律所規定之例外情形，方得
    認其審判外之書面陳述有證據能力（最高法院著有97年度台
    上字第4922號、98年台上字第1971號判決意旨可參）。查卷
    附0000000000號行動電話之通訊監察，係依臺灣臺北地方法
    院檢察署96年6月26日、7月24日、8月21日，96年北檢盛樂
    監聲（續）字第1106號、1278號、1453號通訊監察書，監察
    期間為96年6月26日上午10時至9月20日上午10時止，有上開
    通訊監察書影本附卷可稽，核經合法之通訊監察，且為被告
    及其辯護人所不爭執，查無其他不宜作為證據之情事。而本
    判決所引用之通訊監察譯文，亦均經被告或與之通訊之證人
    確認無訛，自有證據能力。至其證明力為何，則由法院判斷
    之。至偵查卷附監聽譯文內以括號所加註之文字等等，此加
    註意見僅係犯罪偵查機關之人員自行加註之意見，卻未說明
    加註上開文字憑據為何，僅屬犯罪偵查機關個人之意見，應
    無證據能力。
貳、實體部分：
一、訊據被告蘇雅惠坦承0000000000號手機號碼為其使用，惟矢
    口否認有何販賣第二級毒品犯行，辯稱：無償給予高舜忠施
    用第二級毒品甲基安非他命，高舜忠沒有給我錢云云。惟查
    ：被告蘇雅惠偵查中已自承販入毒品並偷斤減兩賺取差價，
    其於偵查中供稱：（對監聽譯文的內容，有何意見？）「硬
    的」是指安非他命，都是在討論買賣毒品的事情。（你安非
    他命毒品進價多少錢？）安非他命1公克賣2000元至2500元
    ，我進價也差不多是這種價錢，不過我偷斤減兩賺其中的差
    價等語（見96年度偵字第2673 1號偵查卷第54、55頁）。其
    於原審96年10月31日聲請羈押訊問時，亦自承有販第二級毒
    品之事實，供稱：（為何偵查中承認販賣安非他命？）因經
    濟來源有限，我何來的錢，經常給人家請的話，我也不好意
    思，人家要的時候，就打電話給我，我就從中間挖一點起來
    自己使用，實際上我沒有賺錢，我只是挖一點來施用。（是
    否有從中挖一點東西起來自己使用？）是的，我是從中間挖
    一點東西起來自己使用等語（見原審96年度聲羈字第1098號
    卷第5頁）。雖被告於原審審理時翻異其詞，惟其於偵查中
    及原審羈押庭時之自白互核一致，堪認其有以販入毒品並偷
    斤減兩之方式賺取差價牟利。
二、被告另辯以，證人高舜忠於原審審理時所證與偵查中不符，
    不能證明被告有販賣或完成交易之事實，且無證據證明被告
    有利得，認不能證明被告犯罪云云。惟查，
  (一)證人高舜忠於97年2月15日偵查中證稱：（被告是否曾交付
    你安非他命？）有，96年8、9月間我打電話問她是否有安非
    他命，她說可以先拿一點給我施用，我和她約在她中和景平
    路的住處樓下拿給我，我沒拿錢給他。（警詢時稱以1克250
    0元代價向被告購買安非他命？）我沒有拿現金給被告，當
    時警方是問我1克向被告拿多少，我的意思是說如果用錢跟
    她拿的話是2500元的價格等語（見同上偵查卷第123頁），
    又於97年3月21日偵查中證稱：（你的綽號為何？）崁仔忠
    。（0000000000是何人的電話?）是蘇恩平的電話，可是都
    是蘇雅惠在用。（96年7月18日是否有以公共電話撥打上開
    手機給蘇雅惠？）有，（提示通訊監察譯文，你撥打該通電
    話是何用意？）我是打電話跟他拿安非他自命要自己吃的，
    男生就是指安非他命，（該次拿多少安非他命？）1公克安
    非他命（有沒有給他錢？）沒有，先欠著。（跟蘇雅惠購買
    毒的價碼1公克是多少錢？）2500元，我已經跟他買過3、4
    次，只有這次事先欠著，還沒給他錢，前幾次都付清了，但
    那幾次交易的時間、地點我已經忘記了。（被錄到譯文這一
    次是約在何處交易毒品？）約在景平路他住處樓下的土地公
    廟前，（為何知道要跟蘇雅惠購買毒品？）因為當時蘇恩平
    在嘉義，我忘記是透過誰知道蘇雅惠那邊有毒品，所以我才
    跟蘇雅惠購買等語（見96年度偵字第26731號偵查卷第238頁
    ）。渠於原審審理時復證述上情無訛（見原審97年12月11日
    審理筆錄第13頁）。
  (二)二人之通話記錄如下（見97年度偵字第2917號偵查卷第23頁
    ）：
  (1)96年7月18日上午2時8分57秒，證人高舜忠以00000000號電
    話撥打被告蘇雅惠之0000000000號行動電話之通訊監聽譯文
    蘇雅惠：你是「崁仔忠」。
    高舜忠：ㄟ，你那邊有「男生」嗎？
    蘇雅惠：有啦！剩下1克，你那邊全部都沒有了，是出給人
            家，還是怎樣？
    高舜忠：我是要留一些給自己用的。
    蘇雅惠：我只剩下1克而已，等早上再拿吧！還是你要過來
            拿這1克。
    高舜忠：你在3 樓嗎？
    蘇雅惠：沒有啦！在7 樓。
    高舜忠：我到了打給你。
    蘇雅惠：對了！你之前都是向誰拿東西，向誰調東西，是「
            阿平」嗎？
    高舜忠：跟「恩平」，因為「阿平」的東西都是放在「恩平
            」那裡，所以後來我都找「恩平」拿。
    蘇雅惠：我跟他們不相干的，因為「阿平」的東西都放在「
            恩平」那裡，所以算「恩平」都比較便宜，現在我
            手上這1克東西是「阿平」那邊的，拿了有點後悔
            。
    高舜忠：東西不好嗎？
    蘇雅惠：不是，我不知道他會算我這種價錢。
    高舜忠：他怎麼算給你？
    蘇雅惠：他算我1 克2000。
    高舜忠：你跟他處理多少？
    蘇雅惠：好了我不想講了，你要過來拿嗎？
    高舜忠：好啦，我過去。
  (2)96年7月18日上午5時24分，證人高舜忠以00000000號電話撥
    打被告蘇雅惠之0000000000號行動電話之通訊監聽譯文（見
    97 年度偵字第2917號偵查卷第23頁）：
    蘇雅惠：喂！你到了嗎？
    高舜忠：我在土地公廟。
    蘇雅惠：你過來我家樓下，我馬上下去。
    高舜忠：好啦。
  (三)自上開通訊監察譯文可知，蘇雅惠所謂「他算我1克2000 」
    ，應係指其向前手進貨之價格；而證人高舜忠係直接向被告
    蘇雅惠表示欲取得甲基安非他命之數量，被告蘇雅惠則立即
    允諾，雙方並進而約定交付地點，且被告已交付毒品，足認
    被告蘇雅惠確有販賣第二級毒品甲基安非他命予高舜忠。
三、按販賣毒品罪之成立，以行為人主觀上有營利意圖為必要（
    67年台上字第2500號、69年台上字第1675號判例參照），即
    須行為人以牟取利益為目的。第按毒品甲基安非他命，本無
    一定之公定價格，是其各次買賣之價格，當亦各有差異，而
    或隨供需雙方之資力、關係之深淺、需求之數量、貨源之充
    裕與否、販賣者對於資金之需求程度，以及政府查緝之態度
    ，進而為各種不同之風險評估，而為機動性之調整，是其價
    格標準，自非一成不變，且販賣者從各種「價差」或「量差
    」或「純度」謀取利潤方式，亦有差異，然其所圖利益之非
    法販賣行為目的，則屬相同，並無二致。因之販賣之利得，
    除經被告坦承犯行，或價量均達到明確外，委難查得實情，
    職是之故，縱未確切查得販賣賺取之實際差價，但除別有事
    證，足認係按同一價格轉讓，確未牟利外，尚難執此認非法
    販賣之事證有所不足，致知過坦承者難辭重典，飾詞否認者
    反得逞僥倖，而失情理之平；且上開毒品價格昂貴，取得不
    易，凡為販賣之不法勾當者，苟無利可圖，應無甘冒被查緝
    法辦重刑之危險，平白無端義務為該買賣之工作，是其販入
    之價格較諸售出之價格低廉，而有從中賺取買賣差價牟利之
    意圖及事實，應屬合理之認定。查被告蘇雅惠本身即有施用
    毒品，對於甲基安非他命屬第二級毒品，均價格昂貴，取得
    不易，且毒品交易為政府檢警機關嚴予取締之犯罪，法律並
    就此懸有重典處罰，當知之甚稔。且被告蘇雅惠於偵查時自
    承：伊係以偷斤減兩之方式賺其中的差價；又於原審96年10
    月31日聲請羈押訊問時自承，因其經濟來源有限，所以會從
    中挖一點毒品使用，業如前述，是被告蘇雅惠係因有利可圖
    ，始有冒險交付毒品甲基安非他命之意願，雖本院無從確認
    被告販賣所得之利潤，然以本案而言，被告與證人高舜忠間
    既非親故至交，苟無利得，豈會甘冒被處重刑之風險，與之
    相約交付毒品之理。
四、綜上所述，被告所辯尚無可採，其販賣第二級毒品之犯行，
    事證明確，堪以認定，應依法論科。
五、按甲基安非他命係毒品危害防制條例第2條第2項第2款所列
    之第二級毒品。核被告蘇雅惠所為，係犯毒品危害防制條例
    第4條第2項之販賣第二級毒品罪。被告蘇雅惠販賣前非法持
    有第二級毒品之低度行為，為販賣之高度行為所吸收，不另
    論罪。被告所犯之販賣第二級毒品罪之法定刑為無期徒刑或
    7年以上有期徒刑。惟被告販賣一次數量僅1公克之第二級毒
    品安非他命予高舜忠，所賺之利益甚微而誤觸重典，情輕法
    重，客觀上顯足以引起一般之同情，情堪憫恕，即使課被告
    以毒品危害防制條例第4條第2項之法定最低本刑仍屬過重，
    爰依刑法第59條之規定酌減其刑。
六、原審認被告罪證明確，適用毒品危害防制條例第4條第2項，
    刑法第11條前段、第59條之規定，及審酌被告販賣行為乃煙
    毒禍害之源，其源不斷，則流毒所及，非僅多數人之生命、
    身體受其侵害，且社會、國家之法益亦不能免，當非個人一
    己之生命、身體法益所可比擬，以及被告販賣之數量非鉅，
    販賣毒品之利得暨其素行，智識程度（高中畢業）、犯罪之
    動機、目的、手段、犯罪所生危害，及犯後態度等一切情狀
    ，量處有期徒刑3年6月，其認事用法及量刑，均無違誤。公
    人上訴指摘原判決不當；被告上訴否認販賣毒品行為，均無
    理由，其上訴均應予駁回。
乙、無罪部分：
一、公訴意旨略以：被告蘇雅惠明知MDMA（俗稱搖頭丸）係毒品
    危害防制條例第2條第2項第2款所規定之第二級毒品，不得
    販賣，竟基於販賣第二級毒品MDMA之犯意，於96年8月12日8
    時21分許，因蘇家瑩撥打電話至蘇雅惠所持用0000000000號
    行動電話向其購買毒品，遂與蘇家瑩約定以MDMA每顆400元
    之價格，販賣MDMA4顆予蘇家瑩，而將4 顆MDMA交付予「阿
    弟仔」，由「阿弟仔」將上開毒品送至址設臺北市○○街23
    之1號之友萊飯店內，交付予蘇家瑩牟利。嗣經警於97年1月
    8日15時許，持搜索票至胡翰袁與蘇雅惠位在臺北縣中和市
    ○○路2巷19號7樓之住處內查獲，因認被告蘇雅惠所為，涉
    犯毒品危害防制條例第4條第2項之販賣第二級毒品罪嫌。
二、按犯罪事實應依證據認定之，無證據不得認定其犯罪事實；
    又不能證明被告犯罪者，應諭知無罪之判決，刑事訟訴法第
    154條第2項、第301條第1項分別定有明文。又刑事訴訟上證
    明之資料，無論其為直接證據或間接證據，均須達於通常一
    般之人均不致於有所懷疑，而得確信其為真實之程度，始得
    據為有罪之認定，若其關於被告是否犯罪之證明未能達此程
    度，而有合理性懷疑之存在，致使無從形成有罪之確信，根
    據「罪證有疑、利於被告」之證據法則，即不得遽為不利被
    告之認定，最高法院亦著有76年度台上字第4986號判例意旨
    可資參照。再我國刑事訴訟制度業已修正為以當事人進行主
    義為主，職權進行主義為輔，檢察官立於原告之地位，其對
    於被告之犯罪事實，本負有積極舉證之義務，且刑事被告原
    無自證無罪之義務，其在訴訟上所為之辯解，只須達於對起
    訴事證提出合理質疑之程度為已足，檢察官如對於被告所為
    之辯解仍有爭執，即應依照刑事訴訟法第161條之規定，自
    負積極舉證之責。
三、次按所謂不能犯者，以行為不能發生犯罪之結果，又無危險
    為其要件；而有無危險，則應依客觀具體事實認定之，已著
    手於犯罪行為之實行而不遂者，若其行為在客觀事實上，並
    無具體危險，致根本不能亦無從完成犯罪者，依刑法第26條
    之規定，屬不罰之行為，此乃本於刑法謙抑原則、法益保護
    之功能及未遂犯之整體理論，為客觀未遂論者所採之立法例
    ，換言之，行為如不能發生犯罪之結果，又無危險者，不構
    成刑事犯罪，是所謂之「不能未遂犯」，必以行為不能發生
    犯罪之結果，又無發生具體危險為其要件，而有無危險，則
    應依客觀事實認定之，故已著手於犯罪行為之實行而不遂者
    ，若其行為僅具有主觀之抽象危險，而在客觀事實上並無具
    體危險，致根本不可能完成其犯罪者，即得論以「不能未遂
    犯」。
四、公訴人認被告蘇雅惠涉有上開販賣第二級毒品罪嫌，無非係
    以被告蘇雅惠於偵查中供述自己持用之行動電話門號000000
    0000與蘇家瑩討論買賣MDMA之事實，及證人蘇家瑩於偵查中
    之證述，被告蘇雅惠之行動電話門號0000000000號、證人蘇
    家瑩之通話內容譯文，扣案之門號0000000000號行動電話（
    含SIM卡1枚）為其主要論據。
五、訊據被告蘇雅惠固不否認0000000000之手機號碼為其使用，
    惟堅詞否認有何販賣第二級毒品之犯行，辯稱：監聽譯文中
    ，蘇家瑩打電話來問搖頭丸的價錢，伊沒有辦法拿到，所以
    沒有交搖頭丸給她等語。
六、依被告蘇雅惠於96年8月12日上午8時57分許，以手機門號00
    00000000號撥打證人蘇家瑩0000000000號通話之監聽譯文：
      「蘇雅惠：要幾顆？
        蘇家瑩：4 顆，沒關係你東西拿著、放著，我們同事隨
                時都會要。
        蘇雅惠：他們1顆拿350。
        蘇家瑩：350還OK，你是拿什麼的？
        蘇雅惠：他們拿350，我一樣可以他們350ㄟ。
        蘇家瑩：你東西是什麼？
        蘇雅惠：我們是紫色的。
        蘇家瑩：紫色的，不是很好。
        蘇雅惠：你們要綠色的。
        蘇家瑩：不是，你們現在拿的不是十字的嗎？
        蘇雅惠：不是阿！是星星的、橘色的。
        蘇家瑩：是軟的，還是硬的？
        蘇雅惠：我不知道，我又不碰這個的，你們同事都是拿
                什麼的？
        蘇家瑩：拿海尼根的，是我要拿，而且我要好的，因為
                我也要玩。
        蘇雅惠：你們在家嗎？
        蘇家瑩：我們在「有萊飯店」，臺北市○○街與農安街
                ，沒有在家理，我們四個人在外面玩，都是同
                事。
        蘇雅惠：你們海尼根是綠色的。
        蘇家瑩：對阿！有沒有要送過來？
        蘇雅惠：那麼遠，那送過去要收車錢。
        蘇家瑩：一件400嗎？
        蘇雅惠：好啦！到時候再打給你。」
     被告蘇雅惠於96年8月12日上午9時5分許，以手機門號000
     0000000號撥打證人蘇家瑩0000000000號通話之監聽譯文：
      「蘇雅惠：你們K要不要？
        蘇家瑩：不用，他們下面有了。
        蘇雅惠：下面有了。
        蘇家瑩：沒關係，妳先跟大盤調，放著也不會壞，上面
                下面都調，有時候我同事都會玩，像前幾天我
                同事『可欣』問我有沒有東西，上面的。
        蘇雅惠：好啦！你們何時會到？
        蘇家瑩：我可能叫『瘦猴』去嗎。」
     證人蘇家瑩於96年8月12日上午9時59分許，以手機門號00
     00000000號撥打被告蘇雅惠0000000000號通話之監聽譯文
     ：
      「蘇家瑩：出門了沒？
        蘇雅惠：出門了，我找『阿弟仔』去，他到了會打電話
                給妳。
        蘇家瑩：打那一支？
        蘇雅惠：打0986那支。
        蘇家瑩：好，妳地址給他吧？
        蘇雅惠：有。」
     被告蘇雅惠於96年8月12日下午1時49分許，以手機門號00
     00000000號撥打證人蘇家瑩0000000000號通話之監聽譯文
     如下：
      「蘇雅惠：你東西拿到了嗎？
        蘇家瑩：拿了大家都沒有感覺，更何況我吞了2 件還是
                沒有感覺。
        蘇雅惠：可是這是『恩平』的，『恩平』有請人家試過
                ，說可以ㄟ。
        蘇家瑩：奇怪了，我本來吞1 件沒有感覺，又吞了第2
                件，已經過了2 小時，我還是這樣子。
        蘇雅惠：妳都是用什麼？海尼根嗎？
        蘇家瑩：對阿！其實也沒有針對哪一批，只是妳這一批
                我們幾個吞了都沒有感覺。
        蘇雅惠：你們太大隻了，之前『蘇恩平』拿一批不行，
                這批換過了，『恩平』有拿給人家試，說可以
                ，這樣晚一點我看別人那邊有別種的，我再拿
                給你們，就補這次沒有效的。
        蘇家瑩：這一次主要是朋友向我調的，而且他又沒感覺
                。
        蘇雅惠：我看有沒有別的，就補這次沒有效的，如果拿
                到的話，再給你，就再約時間。
        蘇家瑩：好啦！我跟朋友講不好意思。」等內容觀之（
    見97年度偵字第2717號偵查卷第28至30頁），證人蘇家瑩已
    拿到搖頭丸服用，即使吞了兩顆也沒有感覺，則被告所交付
    與蘇家瑩之搖頭丸，是否確含有MDMA之第二級毒品之成分，
    即非無疑；而公訴人亦無法舉證證明被告所交付予蘇家瑩之
    東西，確實含有MDMA之第二級毒品之成分。
七、綜上所述，依「罪疑利益歸於被告」之原則，尚難遽認被告
    確有販賣MDMA之犯行。從而，檢察官所提被告有如上述之販
    賣第二級毒品犯行之證據，無從使本院形成無合理懷疑之心
    證。此外復查無其他積極證據足認被告有販賣MDMA與蘇家瑩
    之事實，揆諸前揭說明，原審為被告無罪之諭知，自無不合
    。公訴人上訴意旨，仍執陳詞，認被告涉有販賣第二級毒品
    犯行，核無理由，上訴應予駁回。
據上論斷，應依刑事訴訟法第368條，判決如主文。
本案經檢察官吳國南到庭執行職務。
中    華    民    國  100    年     3    月     23    日
                  刑事第一庭審判長法  官   葉騰瑞
                                  法  官   彭政章
                                  法  官   莊明彰
以上正本證明與原本無異。
如不服本判決，應於收受送達後10日內向本院提出上訴書狀，其
未敘述上訴之理由者並得於提起上訴後10日內向本院補提理由書
（均須按他造當事人之人數附繕本）「切勿逕送上級法院」。
                                  書記官   王韻雅
中    華    民    國   100    年    3     月    23    日